臺灣彰化地方法院員林簡易庭民事判決
111年度員簡字第154號
原      告  蘇佩欣
被      告  周亦瀅

上列當事人間損害賠償事件，本院於民國111年6月7日言詞辯論
終結，判決如下：
    主    文
被告應給付原告新臺幣壹拾萬元及自民國一一一年六月四日起至
清償日止，按週年利率百分之五計算之利息。
原告其餘之訴駁回。
訴訟費用新臺幣肆仟參佰元，其中新臺幣壹仟零柒拾伍元由被告
負擔，餘由原告負擔。
本判決第一項得假執行；但被告如以新臺幣壹拾萬元為原告預供
擔保，得免為假執行。
原告其餘假執行之聲請駁回。
    事實及理由
一、原告主張：
(一)原告與訴外人邱聖富為夫妻關係，詎被告於民國110年10月1
    5日與邱聖富在彰化縣員林鎮金利星汽車旅館為性行為，事
    後為被告配偶曹榮隆在汽車旅館外發現，曹榮隆並開車撞擊
    邱聖富，原告原本以為是單純車禍，後來原告才知悉被告與
    邱聖富間婚外情一事，而嗣後曹榮隆亦向法院提起民事告訴
    (本院111年度員簡字第64號)就侵害配偶權請求邱聖富損害
    賠償。
(二)原告對被告與邱聖富婚外情一事，內心痛苦萬分，又為了3
    名子女，故只能盡量維持家庭，原告並因此罹患憂鬰症至醫
    院就診。
(三)爰依侵權行為損害賠償法律關係提起本件訴訟。並聲明：被
    告應給付原告新臺幣(下同)40萬元，及自起訴狀繕本送達翌
    日起至清償日止，按年息5%計算之利息。
二、被告則以：被告是在110年9月間才在微信認識邱聖富，而被
    告只有在110年10月15日與邱聖富為性行為，並且在出來汽
    車旅館時為前夫曹榮隆所發現，被告對原告很抱歉。
三、得心證之理由：
(一)按因故意或過失，不法侵害他人之權利者，負損害賠償責任
    ，故意以背於善良風俗之方法，加損害於他人者亦同；不法
    侵害他人之身體、健康、名譽、自由、信用、隱私、貞操，
    或不法侵害其他人格法益而情節重大者，被害人雖非財產上
    之損害，亦得請求賠償相當之金額；前2項規定，於不法侵
    害他人基於父、母、子、女或配偶關係之身分法益而情節重
    大者，準用之，民法第184條第1項、第195條第1項、第3項
    分別定有明文。而婚姻關係以夫妻共同生活為目的，夫妻間
    應彼此尊重，互守忠實義務，保持其共同生活之圓滿、安全
    及幸福，此種關係具有人格之性質，對配偶雙方均具有重大
    利益，與有配偶之人相姦，乃干擾或妨害他人夫妻維持婚姻
    共同生活圓滿、安全及幸福之法益甚明。查被告與原告配偶
    邱聖富於110年110年10月15日在彰化縣員林鎮金利星汽車旅
    館為性行為一事，此有原告所提出被告與被告前夫曹榮隆Li
    ne對話紀錄可憑，並經本院調取本院111年度員簡字第64號
    民事判決核閱屬實，且為被告所自認，是原告主張之上開事
    實，堪信為真。被告前揭所為，顯超越一般社會通念對於有
    配偶之人所能忍受之社交關係，已破壞原告與邱聖富間婚姻
    共同生活之圓滿安全及幸福，自屬不法侵害原告基於配偶關
    係所生之身分法益，且情節確屬重大，是原告依侵權行為之
    法律關係，請求被告賠償其非財產上之損害，洵屬有據。
(二)另按非財產之損害賠償係以人格權遭遇侵害，使精神上受有
    痛苦為必要，其核給之標準固與財產上損害之計算不同，然
    非不可斟酌雙方身份資力與加害程度，及其他各種情形核定
    相當之數額（最高法院51年台上字第223號判例意旨參照）
    。本院審酌原告為78年10月9日出生，學歷為高職畢業，育
    有3名子女，現為家庭主婦，偶爾在咖啡廳打工，名下無財
    產，110年所得資料105,075元；被告為77年7月8日出生，學
    歷為高職肄業，育有3名子女，之前在家擔任家庭主婦，現
    因此事已離婚，子女監護權均歸前夫曹榮隆，名下無財產，
    110年所得資料0元，此有本院依職權調取兩造電子閘門、個
    人戶籍資料，並有本院111年6月7日言詞辯論筆錄在卷可憑
    。本院參以原告與邱聖富婚姻關係存續中因被告之侵害配偶
    權所受侵害之程度等情，認原告就上開被告與邱聖富發生上
    開性行為請求被告賠償40萬元慰撫金尚屬過高，應以10萬元
    為適當。
四、綜上所述，原告基於侵權行為之法律關係，請求被告給付10
    萬元及自起訴狀繕本送達翌日即111年6月4日起至清償日止
    ，按年息5%計算之利息部分，為有理由，應予准許；逾此部
    分之請求，為無理由，不應准許。本件訴訟費用4,300元，
    其中1,075元由被告負擔，餘由原告負擔。
五、本訴判決原告勝訴部分，係依民事訴訟法第427條第1項規定
    適用簡易訴訟程序所為被告敗訴之判決，依同法第389條第1
    項第3款規定，應依職權宣告假執行。並依同法第392條第2
    項規定，依職權宣告被告如預供相當之擔保，得免為假執行
    。至原告敗訴部分，其假執行之聲請因訴之駁回已失所依附
    ，應併予駁回。
六、訴訟費用負擔之依據：民事訴訟法第79條。
中　　華　　民　　國　　111 　年　　6 　　月　　22　　日
                  員林簡易庭  法  官  丁兆嘉
以上為正本係照原本作成。
如對判決上訴，應於判決送達後20日內向本院提出上訴狀。如委
任律師提起上訴者，應一併繳納上訴審裁判費。
中　　華　　民　　國　　111 　年　　6 　　月　　22　　日
                      　　    書記官　蔡政軒